【裁判字號】    90,訴,192
【裁判日期】    900406
【裁判案由】    毒品危害防制條例
【裁判全文】
臺灣高雄地方法院刑事判決                            九十年度訴字第一九二號
    公  訴  人  臺灣高雄地方法院檢察署檢察官
    被      告  甲○○
右列被告因違反毒品危害防制條例案件，經檢察官提起公訴（八十九年度毒偵字第六
四三二號），本院判決如左：
    主  文
甲○○連續施用第一級毒品，累犯，處有期徒刑拾月，扣案之殘留海洛因之注射針筒
貳支及吸管壹支均沒收銷燬之；又施用第二級毒品，累犯，處有期徒刑陸月。應執行
有期徒刑壹年貳月。扣案之殘留海洛因之注射針筒貳支及吸管壹支均沒收銷燬之。
    事  實
一、甲○○前曾於民國八十年間曾因違反肅清煙毒條例案件，業經本院判處有期徒刑
    三年二月確定，並於八十五年十月二十五日執行完畢，仍不知悔改，猶於八十六
    年間因施用第一級毒品海洛因案件，經台灣高等法院高雄分院裁定送觀察勒後，
    認有繼續施用毒品傾向，復裁定強制戒治期滿後，已由臺灣高等法院高雄分院予
    八十八年八月三十一日以八十七年度上訴字第一０二三號為免刑判決在案。詎其
    明知海洛因及安非他命業經公告列為毒品防害防制條例第二條第二項之第一級及
    第二級毒品，均不得非法持有、施用，仍基於施用第一級毒品海洛因之概括犯意
    ，自八十九年九月十六日起至八十九年九月十八日止，連續在高雄縣美濃鎮○○
    里○○路○段六六０號，以注射針筒施打，非法施用海洛因多次。又另行基於施
    用第二級毒品安非他命之犯意，於八十九年九月十九日下午二時十五分許，回溯
    二十四小時內之某時，在不詳地點施用第二級毒品安非他命一次。為警於八十九
    年九月十九日下午二時十五分許，於高雄縣美濃鎮○○路○○道路旁查獲，並扣
    得施用毒品海洛因用之注射針筒二支、吸管一支。
二、案經高雄縣警察局旗山分局報請臺灣高雄地方法院檢察署檢察官偵查起訴。
    理  由
一、訊據被告對於在右揭時地施用第一級毒品海洛因之事實，坦承不諱，惟辯稱：並
    未施用第二級毒品安非他命云云，惟查：被告於八十九年九月十九日經警查獲後
    ，其所採集之尿液，經送高雄縣政府衛生局檢驗之結果，除呈嗎啡陽性反應外，
    並呈有甲基安非他命陽性反應，此有該局八十九年十月十九日八九煙檢字第二五
    九五號煙毒尿液檢驗成績書乙紙在卷可憑。而依免疫學分析法對於人體服用藥物
    或吸用安非他命，做定性定量之檢驗，亦可加以辨別，幾乎不會呈現甲基安非他
    命之偽陽性反應，另按安非他命經口服投與後約百分之七十於二十四小時內自尿
    中排出，有衛生署藥物食品檢驗局八十一年二月八日八一藥檢壹字第００一一五
    六號函可參，而被告係於八十九年九月十九日下午二時十五分許採集尿液送驗，
    足認被告甲○○確有吸用安非他命之犯行，且施用之時間，應係在其於八十九年
    九月十九日下午二時十五分許遭查獲後被採尿時回溯二十四小時內之某時，殆無
    疑義，被告甲○○空言否認曾於上開時間內吸用安非他命，顯係事後卸責之詞，
    不足採信，此外，復扣有注射針筒二支、吸管一支可證。又被告前曾於八十六年
    間因施用第一級毒品海洛因案件，經台灣高等法院高雄分院裁定送觀察勒後，認
    有繼續施用毒品傾向，復裁定強制戒治期滿後，已由臺灣高等法院高雄分院予八
    十八年八月三十一日以八十七年度上訴字第一０二三號為免刑判決在案，有上開
    判決書、本院被告全國前案記錄表、臺灣高雄地方法院檢察署刑案資料查註記錄
    表各一份在卷可稽。其於五年內再犯毒品危害防制條例第十條之罪，經本院裁定
    令入戒治處所施以強制戒治，此有本院八十九年度毒聲字第九五一九號裁定可參
    ，是本案事證明確，被告犯行洵堪認定。
二、核被告所為，係犯毒品危害防制條例第十條第一項之施用第一級毒品罪及同條第
    二項之施用第二級毒品罪。至被告施用第一級、第二級毒品時持有第一級毒品海
    洛因、第二級毒品安非他命之低度行為分別應為施用第一級、第二級毒品之高度
    行為所吸收，均不另論罪。被告先後多次非法施用第一級毒品海洛因行為，時間
    緊接，反覆為之，所犯又分別係同一罪名之罪，顯係基於概括犯意為之，應依連
    續犯規定論以一罪。公訴意旨對被告施用第一級毒品之部份，僅論及被告於八十
    九年九月十九日下午二時十五分許回溯二十四小時內之某時施用，然經本院審理
    後，被告既係從八十九年九月十六日起即先後施用多次，而此部份與前述公訴人
    起訴部份又有連續犯之關係，屬於裁判上一罪，本院自得予以審理，附此敘明。
    又被告所犯施用第一級毒品罪及施用第二級毒品罪間，犯意各別，行為互殊，應
    予分論併罰。再被告前曾因違反肅清煙毒條例案件，業經本院判處有期徒刑三年
    二月，並於八十五年十月二十五日執行完畢，此有台灣高雄地方法院檢察署刑案
    資料查註記錄表在卷可按，其前受有期徒刑執行完畢，於五年內再犯本件最重本
    刑為有期徒刑以上之罪，為累犯，應依刑法第四十七條規定加重其刑。爰審酌被
    告前曾因施用毒品數次觸法，顯見其無悔改之意，及其屬自戕行為，所生危害非
    大等一切情狀，就其所犯上開兩罪，乃分別量處如主文所示之刑，並定應執行刑
    。又扣案之注射針筒二支、吸管一支，經送鑑驗含有海洛因成分，已與第一級毒
    品海洛因結合而難以剝離，自應視同第一級毒品，此有高雄醫學大學附設中和紀
    念醫院九十年三月十二日檢驗報告二份附卷可按，爰依毒品危害防制條例第十八
    條第一項前段規定，不問屬於犯人與否，均沒收並銷燬之。
據上論斷，應依刑事訴訟法第二百九十九條第一項前段，毒品危害防制條例第十條第
一項、第二項、第十八條第一項前段、第二十三條第二項，刑法第十一條前段、第五
十六條、第四十七條、第五十一條第五款，判決如主文。
中      華      民      國      九十      年      四    月      六      日
                                  臺灣高雄地方法院刑事第四庭
                法  官    楊  國  祥
右正本證明與原本無異。
如不服本判決，應於判決送達後十日內，向本院提出上訴狀。
                                      書記官    陳  怡  真
中      華      民      國      九十      年      四    月      六      日


司法院資訊處製作；財團法人民間司法改革基金會備份。
